# 新租赁续租

提问人：LINGJIA543 时间：2023-01-10 19:47:25
@chenyiwei陈老师，您好，实务中遇到新租赁续租问题，背景如下：A公司租赁B公司厂房 2 年用于办公及生产，此时A公司按照新租赁准则会计处理；但 1 年后A公司自建厂房， 2 年租赁合同到期时厂房尚未完工，故续签了 1 年租赁合同（自建工程预计半年后完工）。请问：续签 1 年租赁合同是否适用新租赁准则进行会计处理，还是简化处理，将之前的使用权资产原值及折旧冲回，同时续签租赁合同简化按照短期租赁合同计算？

回答人：chenyiwei
因为此前的租赁是采用标准处理方法处理的（确认使用权资产和租赁负债），并且续租并未扩大使用权范围，不符合新租赁准则第二十八条作为单独租赁处理的条件，故在变更后也应继续沿用标准处理方法，而不能将延长的半年租赁期单独作为短期租赁进行简化处理。